臺灣基隆地方法院交通事件裁定　　　　　94年度交聲字第83號
移送機關即
原處分機關　交通部公路總局台北區監理所基隆監理站
異　議　人
即受處分人　乙○○　男　44歲.
上列受處分人因違反道路交通管理處罰條例事件，對於交通部公
路總局台北區監理所基隆監理站中華民國94年3月18日所為之處
分（原處分案號：基監字第裁42─Z00000000號）聲明異議，本
院裁定如下：
    主  文
異議駁回。
    理  由
一、按「汽車行駛高速公路，應依速限標誌指示。」高速公路交
    通管制規則第5條第1項前段定有明文。又按「汽車行駛於高
    速公路或設站管制之道路，而不遵管制之規定者，處汽車駕
    駛人新臺幣3000元以上6000元以下罰鍰。」、「汽車駕駛人
    有左列各款所列條款之一者，除依原條款處罰鍰外，並予記
    點：一、有第33條、第38條第1項、第40條第1項、第45條、
    第47條第1款至第4款、第48條、第49條或第60條第1項、第2
    項第1款至第3款情形之一者，各記違規點數1點。」道路交
    通管理處罰條例第33條第1項、道路交通管理處罰條例第63
    條第1項第1款亦規定甚明。
二、原處分意旨略以：內政部警政署國道公路警察局第9警察隊
    執勤員警於94年2月14日下午1時11分在國道3號道路南向3.5
    公里處查獲異議人乙○○駕駛車號450─KB號營業曳引車，
    經雷達測速行車時速48公里，最低時速限制60公里，低於最
    低時速限制12公里違規，經製單舉發移送交通部公路總局台
    北區監理所基隆監理站處理，依道路交通安全處罰條例第33
    條第1項之規定裁決罰鍰新台幣3000元，並依同條例第63條
    第1項記違規點數1點。
三、異議人乙○○則異議稱：其於94年2月14日下午1時11分，開
    了1部聯結車，車號450─KB號牽引JK─12拖車，因車子故障
    ，所以往汐止交流道緩慢行駛，路途中在3.5公里處被執勤
    員警攔下開了1張罰單，從基隆港上國道3號高速公路往南，
    第1個交流道就是汐止交流道，其懷疑員警根本沒有查證，
    又該路段隧道及橋樑多根本不可能時速60～90公里，要到4
    公里過後才有這種時速，其車子要開去條理廠，沒有其他的
    路可以走，3.3公里有1個出入口，警員在那裡測速也不合規
    定，那是迴轉道也不能下高速公路，另外車子一般在行駛途
    中如果故障應該不會被開罰單云云，乃就原處分聲明異議。
四、經查，本件受處分人即異議人乙○○，於右揭時、地，駕車
    行駛國道3號南向3.5公里處行車時速為48公里，低於最低時
    速60公里之違規事實，業據舉發之內政部警政署國道公路警
    察局第9警察隊木柵分隊員警甲○○到院結證：「94年2月14
    日我適值上午10點到下午2點的巡邏勤務，我從國道三號北
    上下基隆港，走台二己線要南下到基隆港貨櫃集散中心迴轉
    上南下上國道三號，上國道三號之後候發現1部拖車拖1個40
    尺的空板架，它的速度比較慢低於最低的限速60公里，我們
    出基隆隧道將這部拖車攔停，這部車就是異議人開的，他說
    車子有故障要去修車，我有詢問他出了基隆隧道前方有瑪東
    系統出口為何不出去，他說他的車子在平面道路開會熄火，
    我告訴他速度最低要60公里進入隧道比較危險，我跟他講車
    子如果真的壞掉要停在路邊請人家來修理，我跟他講說等一
    下會在前方3.5公里測速，請他不要再開，我們測到轎車超
    速，第二部就測到異議人的拖車，它的時速就是低於60 公
    里，我們測速時速48公里，我們就舉發。（問：國道三號南
    向3公里500公尺處行車速限？）最低60公里，最高90公里。
    （問：從基隆港貨櫃集散中心上國道三號高速公路有幾個出
    口？）只有壹個就是瑪東系統的出口。．．．有出口可以出
    去但是異議人沒有出去，測速我們選定在測速標誌的後方一
    公里，測速標誌的位置是在南下700公尺處，我們是在3.5公
    里處測速，應該是沒有違反規定。」等情（見本院94年4月
    25日訊問筆錄），並有內政部警政署國道公路警察局公警局
    交字第Z00000000號舉發違反道路交通管理事件通知單一紙
    在卷可稽。參以異議人於本院訊問時供稱：其在第一貨櫃中
    心請人家來看過，說一定要去修理廠修理，其要上高速公路
    就知道車子已經故障等語，是異議人駕車上國道3號公路前
    早已知悉其所駕上開營業曳引車故障，仍蓄意駕駛故障車輛
    上高速公路，且於警員發現好意提醒停車待修後，不停車待
    修仍駕車慢速繼續前進，足見異議人本件在國道3號道路南
    向3.5公里處駕駛車號450─KB號營業曳引車，行車時速48
    公里，低於最低時速限制60公里違規之事實，至堪認定。且
    觀交通警員製單舉發違反道路交通管理處罰條例所列之違規
    事實，本質上為行政處分，係公務員基於職務上權力，依法
    就特定之具體事件所為具有公法上效果之單方行政行為，基
    於公務員為公法上行為具有公信力之原則，該行政處分當可
    被推定為真正，其據以依法處分之事實認定亦為正確無誤，
    本此公信原則，乃立法者賦予行政機關制定違反道路交通事
    件統一裁罰標準及處理細則，使值勤警員得當機處分以維護
    交通秩序、安全之行政目的。本件現場舉發員警與異議人素
    昧平生，並無仇隙，衡情當無設詞攀誣、濫予舉發之理，本
    件既無任何證據足證警員有捏造事實、違法取締之情事，則
    執勤警員本其維護交通秩序、安全職責所為之舉發，自應受
    到合法、正確之推定。再查異議人無法舉證其並無上開違規
    乙節，綜上所述，異議人所辯不足採信。從而，原處分機關
    援引首揭規定裁處罰鍰3000元，並記違規點數1點，核無不
    當，本件異議為無理由，應予駁回。
五、據上論斷，應依道路交通案件處理辦法第19條裁定如主文。
中　　華　　民　　國　　94　　年　　4 　　月　　28　　日
                  交通法庭法  官  鄭景文
以上正本證明與原本無異。
對於本件裁定如有不服，應於收受送達後5 日內，向本院提出抗
告書狀（應附繕本），敘述抗告之理由，抗告於臺灣高等法院。
中　　華　　民　　國　　94　　年　　4 　　月　　28　　日
                          書記官  陸清敏
